臺灣新竹地方法院刑事判決
　　　　　                            110年度易字第293號
公  訴  人  臺灣新竹地方檢察署檢察官
被      告  陳鉅弦





上列被告因竊盜案件，經檢察官提起公訴（110年度偵緝字第99
號），被告於本院準備程序中，就被訴事實為有罪之陳述，經本
院告知被告簡式審判之旨，並聽取檢察官及被告之意見後，進行
簡式審判程序，並判決如下：
    主  文
陳鉅弦犯加重竊盜罪，處有期徒刑陸月，如易科罰金，以新臺幣
壹仟元折算壹日。
    犯罪事實及理由
一、本案犯罪事實及證據，除證據部分應補充「被告於本院準備
    程序及審理時之自白」外，餘均引用檢察官起訴書之記載（
    如附件）。
二、論罪科刑：
（一）核被告所為，係犯刑法第321條第1項第1款之加重竊盜罪
      。
（二）爰以行為人之責任為基礎，審酌被告不思循正當途徑獲取
      所需，恣意為本案加重竊盜犯行，顯然欠缺對他人財產權
      之尊重，毫無法治觀念，所為實不足取，惟念被告犯後坦
      承犯行，兼衡被告之犯罪動機、情節及所生危害及審酌被
      告於本院訊問時自述其為高中畢業之教育程度，入監前為
      白牌司機，經濟狀況不好等一切情狀，量處如主文所示之
      刑，並諭知易科罰金之折算標準。
三、被告竊得之現金10萬元，已返還被害人，有卷附之物品認領
    保管單（見偵字第13136號卷第16頁）可佐，爰依刑法第38
    條之1第5項規定，不予宣告沒收或追徵。
據上論斷，應依刑事訴訟法第273條之1第 1項、第299條第1項前
段，判決如主文。
本案經檢察官洪期榮提起公訴，檢察官陳亭宇到庭執行職務。
中　　華　　民　　國　　111 　年　　2 　　月　　25　　日
                  刑事第十庭  法  官  李毓華
以上正本證明與原本無異。
如不服本判決應於收受本判決後20日內向本院提出上訴書狀，上
訴書狀應敘述具體理由。上訴書狀未敘述上訴理由者，應於上訴
期間屆滿後20日內補提理由書狀於本院(均須按他造當事人之人
數附繕本)「切勿逕送上級法院」。告訴人或被害人如對於本判
決不服者，應具備理由請求檢察官上訴，其上訴期間之計算係以
檢察官收受判決正本之日期為準。　　　　　　　　　
中　　華　　民　　國　　111 　年　　3 　　月　　2 　　日
                              書記官  劉文倩

附錄本案所犯法條：
中華民國刑法第321條
犯前條第1 項、第2 項之罪而有下列情形之一者，處6 月以上5
年以下有期徒刑，得併科50萬元以下罰金：
一、侵入住宅或有人居住之建築物、船艦或隱匿其內而犯之。
二、毀越門窗、牆垣或其他安全設備而犯之。
三、攜帶兇器而犯之。
四、結夥三人以上而犯之。
五、乘火災、水災或其他災害之際而犯之。
六、在車站、港埠、航空站或其他供水、陸、空公眾運輸之舟、
    車、航空機內而犯之。
前項之未遂犯罰之。 
　
附件：           
              臺灣新竹地方檢察署檢察官起訴書
                                     110年度偵緝字第99號
    被      告  陳鉅弦  男  29歲（民國00年00月00日生）
                        籍設彰化縣○○市○○路000號（彰
                          化○○○○○○○○○）
                        居臺中市○○區○○路0段00巷00號3
                          樓
                        國民身分證統一編號：Z000000000號
上列被告因竊盜案件，業經偵查終結，認應提起公訴，茲將犯罪
事實及證據並所犯法條分敘如下：
        犯罪事實
一、陳鉅弦與粘見智係網路上認識之網友，渠等於民國109年8月
    30日，相約在新竹市○區○○路000號合悅都會商旅進行唱歌、
    喝酒之聚會。詎陳鉅弦竟意圖為自己不法之所有，基於竊盜
    之犯意，於次（31）日上午8時43分許，侵入合悅都會商旅
    出租予粘見智之203號房，趁粘見智酒醉熟睡之際，竊取粘
    見智放置在褲子口袋內之現金新臺幣（下同）10萬元，得手
    後將上開現金放入隨身之綠色包包內，步行離開上開203號
    房。嗣粘見智清醒後發現上開現金失竊，報警處理，警方調
    閱監視器，並於109年9月2日晚間11時許，在臺中市○○區○○
    路000巷00號4樓之陳鉅弦女友陳怡方居所（下稱陳怡方潭子
    居所），發現上開綠色包包，並扣得陳怡方交付現金10萬元
    （已由粘見智領回），始悉上情。
二、案經粘見智訴由新竹市警察局第一分局報告偵辦。
        證據並所犯法條
一、證據清單及待證事實：
編號 證據名稱 待證事實 1 被告陳鉅弦於偵查中之供述。 被告坦承進入上開203號房，取走上開現金10萬元之事實，惟矢口否認上揭犯行，辯稱：我進去房間是因為有1個妹妹叫我過去，我進去後看到1個大哥在裡面，那個妹妹已經先走了，那個大哥拿10萬元說要寄放在我這裡，我沒有偷錢等語。 2 告訴人粘見智於警詢時及偵查中之指述。 告訴人於上開時、地，失竊上開現金，且告訴人並無拿錢交給被告保管等事實。 3 證人陳怡方於警詢時之證述。 上開綠色包包放置在陳怡方潭子居所，其內有現金10萬元，且被告曾居住過陳怡方潭子居所等事實。 4 扣押筆錄、扣押物品目錄表、物品認領保管單各1份、上開綠色包包照片1張、現金照片2張。 警方在陳怡方潭子居所起獲上開綠色包包及現金之事實。 5 監視器翻拍照片4張。 被告於上開時間，攜帶上開綠色包包，自上開203號房離開之事實。 
二、核被告所為，係犯刑法第321條第1項第1款之侵入住宅加重
    竊盜罪嫌。
三、至告訴及報告意旨認被告除竊取上開10萬元外，另竊取8萬5
    ,000元部分，被告於偵查中否認此部分犯行。經查，告訴人
    於警詢時及偵查中指述：我損失18萬5,000元，我是做工程
    的，當天有去收工程款，我沒有領錢的證明等語，而觀諸上
    開監視器翻拍照片，雖可見被告於上開時間，攜帶上開綠色
    包包，自上開203號房離開，然尚難認憑此逕認被告所竊取
    的金額確係18萬5,000元，則難遽認被告有竊取其他8萬5,00
    0元部分，惟此部分若成立犯罪，即與上開起訴部分有實質
    上一罪關係，爰不另為不起訴處分，併予敘明。
四、依刑事訴訟法第251條第1項提起公訴。
    此  致
臺灣新竹地方法院
中    華    民    國   110    年    2     月    22    日
                              檢  察  官    洪期榮
本件證明與原本無異
中　　華　　民　　國　 110　　年　　3 　　月　　5 　　日
　　　　　　　　　　　　　　　書　記　官   嚴瑜道


所犯法條
中華民國刑法第321條第1項
（加重竊盜罪）
犯竊盜罪而有下列情形之一者，處 6 月以上、5 年以下有期徒
刑，得併科新臺幣 10 萬元以下罰金：
一、侵入住宅或有人居住之建築物、船艦或隱匿其內而犯之者。
二、毀越門扇、牆垣或其他安全設備而犯之者。
三、攜帶兇器而犯之者。
四、結夥三人以上而犯之者。
五、乘火災、水災或其他災害之際而犯之者。
六、在車站、埠頭、航空站或其他供水、陸、空公眾運輸之舟、
    車、航空機內而犯之者。
前項之未遂犯罰之。